【裁判字號】    97,交聲,772
【裁判日期】    970408
【裁判案由】    聲明異議
【裁判全文】
臺灣臺中地方法院交通事件裁定         97年度交聲字第772號
原處分機關  交通部公路總局臺中區監理所豐原監理站
異  議  人
即受處分人  甲○○○
上列異議人因違反道路交通管理處罰條例案件，對於交通部公路
總局臺中區監理所豐原監理站九十七年二月二十六日所為之裁決
（豐監稽違字第裁六三－ＨＣ0000000號），聲明異議，
本院裁定如下：
    主  文
原處分撤銷。
甲○○○違反汽車駕駛人，在設有禁止臨時停車標線處所臨時停
車之規定，處罰鍰新臺幣玖佰元。
    理  由
一、原處分機關交通部公路總局臺中區監理所豐原監理站係以：
    異議人即受處分人（以下簡稱異議人）甲○○○所有之車牌
    號碼8431－SF號自用小客車於民國九十六年十一月二十五日
    十五時三十五分許，在臺中縣潭子鄉○○路四五三號前，因
    「在設有禁止停車標誌、標線之處所停車」之違規，為臺中
    縣警察局豐原分局潭北派出所員警掣單逕行舉發，異議人於
    期限內到案，原處分機關遂依道路交通管理處罰條例第五十
    六條第一項第四款及違反道路交通管理事件統一裁罰基準及
    處理細則第四十三條、四十四條、六十七條規定，裁處異議
    人罰鍰新臺幣（下同）九百元，於法並無不合等語。
二、異議人甲○○○聲明異議意旨略以：員警所拍攝之自用小客
    車實際違規地點與舉發通知單所載之違規地點不符，實際違
    規地點應為臺中縣潭子鄉○○路二段四四一號前，非員警於
    舉發通知單所填寫之四五三號前。伊在該地居住有三十年，
    十分熟悉當地環境，因當地居民之營業所需，故在該段紅線
    之後即無任何標線設置，員警僅就違規車輛之正前方作單向
    拍攝，即認定伊違規，伊不服，爰依法聲明異議云云。
三、按禁止臨時停車線為紅色實線，用以指示禁止臨時停車路段
    ，道路交通標誌標線號誌設置規則第一百六十九條第一項、
    第二項定有明文。復按禁止臨時停車處所不得停車；汽車駕
    駛人停車時，在禁止臨時停車處所停車者，處新臺幣六百元
    以上一千二百元以下罰鍰，道路交通管理處罰條例第五十六
    條第一項第一款、道路交通安全規則第一百十二條第一項第
    一款及違反道路交通管理事件統一裁罰基準表分別定有明文
    。末按汽車駕駛人有違規停車之行為而駕駛人不在場，經以
    科學儀器取得證據資料證明其行為違規，當場不能或不宜攔
    截製單舉發者，得逕行舉發，道路交通管理處罰條例第七條
    之二第一項第七款、第二項第四款亦有明文。
四、經查：
  (一)異議人甲○○○所有之車牌號碼8431－SF號自用小客車，於
    九十六年十一月二十五日十五時三十五分許，停放在臺中縣
    中山路四五三號前設有紅線之禁止臨時停車處所，經警拍照
    後逕行掣單舉發等情，有臺中縣警察局中縣警交字第ＨＣ0
    000000號舉發違反道路交通管理事件通知單及現場採
    證照片各一紙在卷可佐。
  (二)異議人甲○○○雖以前揭情詞置辯。惟按交通標誌標線之設
    置管理機關於路緣繪製紅實線，其用意係在明確告知駕駛人
    該路段係屬繪有紅實線之路段，依法駕駛人即不得於該路段
    之任何處所為停車行為；又依道路交通安全規則第一百十一
    條第一項第三款及道路交通管理處罰條例第五十六條第一項
    第一款之規定，在設有禁止臨時停車標誌、標線處所臨時停
    車即屬違規，與所停車輛之車身佔紅線比例為何無涉，否則
    行為人即可為了停車之便而將車體一部分停在紅線外以規避
    上開規定，則劃設禁止臨時停車之標線以維持交通秩序之意
    義即告喪失。觀諸本件現場採證照片所示，異議人所有之前
    揭車輛車首前端已在紅線範圍內，至為明顯，是揆諸前揭說
    明，異議人確有將其所有之前揭車輛停放在劃設有紅色實線
    之禁止臨時停車路段，自屬在禁止臨時停車處所臨時停車無
    誤，異議人徒以「該段紅線後即無任何標線設置」、「紅線
    所佔車身比例多寡」據為免罰之理由即無可採。至異議人另
    辯稱舉發通知單關於違規地點記載為臺中縣潭子鄉○○路四
    五三號前，顯有錯誤，正確地點應為臺中縣潭子鄉○○路二
    段四四一號前云云。然如前述，異議人所有之前揭車輛有「
    在設有禁止臨時停車標誌、標線之處所停車」之違規事實已
    灼然甚明，且異議人亦不否認採證照片上之車輛為其所有，
    是縱認舉發員警於舉發通知單上所填載之違規地點有誤，然
    該錯誤尚不至影響原處分結論之正確性，故實難僅憑本件舉
    發通知單上違規地點記載有誤而為有利異議人之認定。
五、按受處分人，不服道路交通管理處罰條例第八條主管機關所
    為之處罰，得於接到裁決書之翌日起二十日內，向管轄地方
    法院聲明異議，交通法庭認為聲明異議有理由或「聲明異議
    雖無理由而原處分不當或違法者，應以裁定將原處分經聲明
    異議部分撤銷」，並自為裁定，道路交通管理處罰條例第八
    十七條第一項及道路交通案件處理辦法第二十條前段分別定
    有明文。查本件異議人甲○○○係於禁止臨時停車之處所停
    車，所違反者係道路交通管理處罰條例第五十六條一項第一
    款之規定；原處分機關未查，誤引道路交通管理處罰條例第
    五十六條一項第四款之規定，其適用法規顯有違誤之處，原
    處分機關上揭裁處既經異議人聲明異議，復有上述違失之處
    ，雖異議人之異議為無理由，依前揭說明，原處分仍屬無可
    維持，應由本院依法予以撤銷，並依道路交通管理處罰條例
    第五十六條第一項第一款及違反道路交通管理事件統一裁罰
    基準表規定，另自為裁定如主文第二項所示。
六、據上論斷，依道路交通管理處罰條例第八十七條第二項、道
    路交通案件處理辦法第二十條前段，裁定如主文。
中    華    民    國    97    年    4     月    8     日
                  交通法庭  法  官  陳思成
上正本證明與原本無異。
如不服本裁定，應於送達後五日內，向本院提出抗告狀。
                            書記官  吳詩琳
中    華    民    國    97    年    4     月    8     日


司法院資訊處製作；財團法人民間司法改革基金會備份。
